臺灣高雄地方法院刑事判決　　　　　　　96年度易字第1644號
公　訴　人　臺灣高雄地方法院檢察署檢察官
被　　　告　戊○○
　　　　　　　　　　（另案於台灣高雄看守所羈押中）
上列被告因竊盜等案件，經檢察官提起公訴（95年度偵字第2606
5 號、96年度偵字第9335號），本院判決如下：
    主  文
戊○○竊盜，累犯，處有期徒刑伍月，減為有期徒刑貳月又拾伍
日，如易科罰金，以新台幣壹仟元折算壹日；又竊盜，累犯，處
有期徒刑伍月，減為有期徒刑貳月又拾伍日，如易科罰金，以新
台幣壹仟元折算壹日。應執行有期徒刑肆月，如易科罰金，以新
台幣壹仟元折算壹日。
    事  實
一、戊○○前因贓物案件，經本院93年度簡字第1685號判決判處
    有期徒刑3 月確定，於民國93年12月17日縮刑期滿執行完畢
    。詎其猶不知悛悔，竟意圖為自己不法之所有，於95年9 月
    27日16時許，在高雄縣鳳山市○○路23號「上圓資訊網咖遊
    戲阜」店內，趁身旁之丁○○離開座位時，先以徒手方式竊
    得丁○○放置於桌上之機車鑰匙後，繼而前往該店樓下、再
    以上開鑰匙開啟機車電門之方式，接續竊取丙○○所有、是
    時交由丁○○使用之車牌號碼VYG-399 號輕型機車1 部得手
    而既遂。嗣於同年9 月30日0 時10分許，在高雄縣鳥松鄉恆
    山巷10之1 號前遭警攔檢查獲。另於96年3 月23日16時30分
    許，在高雄縣鳳山市○○路「風火輪網咖」（起訴書誤載為
    高雄縣鳳山市○○路420 號）前，戊○○因見甲○○○所有
    、車牌號碼YQC-597 號輕型機車1 部停放於該址，且其上仍
    插有機車鑰匙未經拔取，遂頓生貪念，另行基於意圖為自己
    不法所有之犯意，逕以上述鑰匙開啟電門之方式、竊取該部
    輕型機車得手既遂。然於同日17時45分許，旋在高雄縣鳳山
    市○○路420 號前再次遭警攔檢查獲，進而查悉上情。
二、案經高雄縣政府警察局仁武分局、鳳山分局先後報請台灣高
    雄地方法院檢察署檢察官偵查後起訴。
    理  由
壹、本件關於證據能力之意見：
    查證人丙○○、乙○○2 人於本件案發後，分別由員警詢問
    並製作筆錄；另證人丁○○則經檢察官傳訊到庭、命就被告
    前揭犯罪事實依法具結陳述，且渠等前開陳述過程中，並未
    受有任何強暴、脅迫或以其他不正方法等情事，是以渠等前
    開陳述依法雖屬傳聞證據，原不具證據能力，然檢察官及被
    告既明知該等陳述有刑事訴訟法第159 條第1 項不得為證據
    之情況，而於本院審理中未予聲明異議，本院復審酌該等言
    詞陳述作成時之外部情況並無不當，自具有特別可信性。又
    衡諸本件如欲證明被告犯罪，實有引用前開證人陳述之必要
    。揆諸前揭說明，本院自得逕以證人丙○○、乙○○及丁○○等人分別於警詢及偵查中陳述採為認定事實之依據。
貳、實體部分：
  一、上揭犯罪事實，各據證人丙○○、乙○○分別於警詢中指
      證綦詳，並經證人丁○○先後於偵查及本院審理中證述屬
      實，復有車籍查詢資料及贓物認領保管單各2 份在卷可稽
      ，且經被告於本院審理中坦認上情不諱，足徵被告之自白
      核與事實相符，堪予採信。職是，本件事證明確，被告前
      開犯行俱堪認定，應依法論科。
  二、核被告戊○○所為，均係犯刑法第320 條第1 項竊盜既遂
      罪。被告於95年9 月27日先後竊取鑰匙及車牌號碼VYG-39
      9 號輕型機車之舉，乃係基於同一竊盜犯意及機會所為之
      接續行為，為接續犯。又被告先後2 次普通竊盜既遂犯行
      ，犯意個別、行為互殊，應予分論併罰。再者，被告前因
      贓物案件，經本院93年度偵字第1685號判決判處有期徒刑
      3 月確定，於93年12月17日縮刑期滿執行完畢一節，有臺
      灣高等法院被告前案記錄表1 件在卷足憑，是其前受有期
      徒刑執行完畢後，5 年內故意再犯本件法定刑為有期徒刑
      以上之罪，應論以累犯並均依法加重其刑。爰審酌被告不
      思以己力正當謀生，反圖不勞而獲，任意竊取他人之財物
      ，及其犯罪動機、目的、手段，並兼衡其品行、生活狀況
      、智識程度與事後尚能坦承全部犯行、態度良好等一切情
      狀，分別量處如主文所示之刑。又被告前揭犯罪時間均在
      96年4 月24日以前，合於中華民國96年罪犯減刑條例所定
      減刑條件，應分別減為如主文所示之刑，並定其應執行之
      刑，且依刑法第41條第1 項前段諭知易科罰金折算標準，
      以資懲儆。
據上論斷，應依刑事訴訟法第299 條第1 項前段、第284 條之1
，刑法第320 條第1 項、第47條第1 項、第51條第5 款、第41條
第1 項前段，刑法施行法第1 條之1 ，中華民國96年罪犯減刑條
例第2 條第1 項第3 款、第7 條、第10條第1 項，判決如主文。
中　　華　　民　　國　　96　　年　　9 　　月　　14　　日
                  刑事第四庭  法  官 陳明呈
以上正本證明與原本無異。
如不服本判決應於收受本判決後10日內向本院提出上訴書狀，並
應敘述具體理由，如未敘述上訴理由者，應於上訴期間屆滿後20
日內補提理由書狀於本院（均須按他造當事人之人數附繕本）「
切勿逕送上級法院」。
中　　華　　民　　國　　96　　年　　9 　　月　　14　　日
 　　　　　　　　　　　　　　 書記官 林明忠
附錄本判決論罪科刑之法條：
中華民國刑法第320條(普通竊盜罪、竊佔罪)
意圖為自己或第三人不法之所有，而竊取他人之動產者，為竊盜
罪，處5 年以下有期徒刑、拘役或500 元以下罰金。
意圖為自己或第三人不法之利益，而竊佔他人之不動產者，依前
項之規定處斷。
前二項之未遂犯罰之。
